臺灣臺北地方法院民事裁定
111年度亡字第76號
聲  請  人  林德灼  
非訟代理人  戴元山  
失  蹤  人  林玉梅    最後
上列聲請人聲請死亡宣告事件，本院裁定如下：
    主  文
一、准對失蹤人林玉梅（女，民國00年0月0日生，身分證統一編
    號：Z000000000號，失蹤前設籍：臺北市古亭區南門里8鄰1
    戶）為宣告死亡之公示催告。
二、該失蹤人應於本公示催告公告最後揭示於法院公告處或資訊
    網路之日起陸個月內，向本院陳報現尚生存，如不陳報，本
    院將宣告其為死亡。
三、無論何人，凡知該失蹤人之生死者，均應於上開期間內，將
    其所知之事實，陳報本院。
    理  由
一、聲請意旨略以：聲請人為失蹤人林玉梅之兄，聲請人前為辦
    理父親林政塗繼承事項向臺北○○○○○○○○○申請戶籍謄本時發
    現，失蹤人原於民國38年4月22日自臺南市中區竹翠里8鄰5
    戶遷入延平區朝陽里2鄰36戶，其後於38年11月9日遷入臺北
    市古亭區南門里8鄰1戶，惟於全家40年10月9日遷入龍山區
    清水里3鄰時，失蹤人並未隨遷入，自斯時起即音訊不明。
    為此，爰依法聲請宣告失蹤人死亡等語。
二、按失蹤人失蹤滿7年後，法院得因利害關係人或檢察官之聲 
    請，為死亡之宣告；失蹤人為80歲以上者，得於失蹤滿3年 
    後為死亡之宣告，民法第8條第1、2項定有明文。又宣告死 
    亡或撤銷、變更死亡之裁定，利害關係人或檢察官得聲請 
    之；法院准許宣告死亡之聲請者，應公示催告；公示催 告
    ，應記載下列各款事項：失蹤人應於期間內陳報其生存，
    如不陳報，即應受死亡之宣告。凡知失蹤人之生死者，應
    於期間內將其所知陳報法院。前項公示催告，準用第130條
    第3項至第5項之規定，家事事件法第155條、第156條亦有明
    文。　　
三、經查，聲請人上開主張之事實，業據其提出戶籍謄本、繼承
    系統表、臺北○○○○○○○○○111年4月8日北市正戶資字第111600
    2762號函、臺北市政府警察局中正第二分局南海路派出所受
    (處)理案件證明單、遺產稅財產參考清單等件為證(見本院
    卷第9至37頁)，復經本院依職權查詢失蹤人勞保資料、前案
    紀錄表、在監在押全國記錄表、40年迄今之入出境資料、40
    年迄今財產及所得申報資料、40年迄今之健保就醫資料、失
    蹤人自40年10月迄今是否曾向戶政機關辦理任何手續、失蹤
    人死亡資料或治喪殯葬紀錄、失蹤人自40年10月迄今是否曾
    向外交部領事事務局辦理護照更換等手續，查知失蹤人無上
    開相關資料乙節，有勞保局Web IR查詢系統、健保Web IR查
    詢系統、入出境資訊連結作業、臺灣高等法院在監在押全國
    記錄表、臺灣高等法院被告前案紀錄表、稅務電子閘門財產
    所得調件明細表、新北市政府殯葬管理處111年7月13日新北
    殯館字第1115237507號函、臺北○○○○○○○○○111年7月14日北
    市正戶資字第1116005194號函、臺北市政府殯葬管理處111
    年7月14日北市殯儀二字第1113008917號函、外交部領事事
    務局111年7月25日領一字第1115318041號函等件附卷可參(
    見本院卷第51至79頁、第87至91頁、第95頁)，經核尚無不
    符。又經關係人林慶宏、林慶桂、林慶韋函覆表示均對本件
    聲請無意見等語（見本院卷第93頁）。是本件聲請核無不合
    ，應予准許。
四、依家事事件法第156條裁定如主文。
中　　華　　民　　國　　111 　年　　8 　　月　　12　　日
                  家事法庭    法　　官    蘇珍芬
以上正本係照原本作成。
本裁定不得抗告。
                              書 記 官    羅  蓉
中　　華　　民　　國　　111 　年　　8 　　月　　12　　日